【裁判字號】    89,台上,4116
【裁判日期】    890713
【裁判案由】    妨害自由
【裁判全文】
最高法院刑事判決                              八十九年度台上字第四一一六號
    上  訴  人  甲○○
右上訴人因妨害自由案件，不服台灣高等法院中華民國八十九年四月二十七日第二審
判決（八十九年度上訴字第八七六號，起訴案號：台灣板橋地方法院檢察署八十八年
度偵字第八四八○號），提起上訴，本院判決如左：
    主  文
上訴駁回。
    理  由
按刑事訴訟法第三百七十七條規定，上訴於第三審法院，非以判決違背法令為理由，
不得為之。是提起第三審上訴，應以原判決違背法令為理由，係屬法定要件。如果上
訴理由狀並未依據卷內訴訟資料，具體指摘原判決不適用何種法則或如何適用不當，
或所指摘原判決違法情事，顯與法律規定得為第三審上訴理由之違法情形，不相適合
時，均應認其上訴為違背法律上之程式，予以駁回。本件原判決綜合調查證據之結果
，認上訴人甲○○犯有刑法第三百零二條第三項第一項以非法方法剝奪人之行動自由
未遂罪（為累犯）之事實，因認第一審判決論上訴人以上開罪名，並依刑法第四十七
條累犯之規定加重其刑，及同法第二十六條前段未遂犯得按既遂犯之刑減輕之規定，
減輕其刑後，量處有期徒刑月，為無不合，予以維持，駁回上訴人在第二審之上訴
，已詳認定犯罪事實之依據及憑以認定之理由，並對上訴人否認犯罪之辯詞，如何
不足採信，均已依據卷內資料予以指駁及說明，從形式上觀察，原判決並無違背法令
情形。上訴意旨謂：本件依證人莊風欽在第一審法院供證：「看到被告（按指上訴人
）掐告訴人洪秀衣脖子不放，我將他們拉開」等語，足見告訴人之行動自由，尚未
受到剝奪。而告訴人指訴：「因身體及一均在車外，抗拒掙扎跳下車」之情節，與
莊風欽之供證不符，原判決偏採告訴人指訴，論處上訴人罪刑，顯有未當等語，係就
原判決已詳為論斷與說明之事項，再為事實上之爭執，殊非適法之第三審上訴理由。
又原判決依憑上訴人於第一審法院之供述，核與告訴人指訴及證人莊風欽供證相符，
認上訴人主觀上係為剝奪告訴人之行動自由，客觀上復有剝奪告訴人行動自由之行為
表現於外，因而認定上訴人犯有妨害自由未遂罪行，其事實之認定，經核並無違經驗
法則及論理法則。從而原判決維持第一審依刑法第三百零二條第三項第一項論罪科刑
之判決，其適用法律亦無違誤。上訴意旨指其行為雖有強暴脅迫情形，但未達剝奪行
動自由之程度，應僅構成刑法第三百零四條第一項強制罪云云，尚有誤會。此外，上
訴人徒憑己意，對原審職權之適法行使及原判決理由已詳為論斷之事項，任意爭辯，
顯與法定上訴第三審之形式要件不符，其上訴違背法律上之程式，應予駁回。
據上論結，應依刑事訴訟法第三百九十五條前段，判決如主文。
中      華      民      國    八十九    年      七      月     十三     日
                              最高法院刑事第七庭
                                  審判長法官  謝  家  鶴
                                        法官  洪  文  章
                                        法官  花  滿  堂
                                        法官  陳  世  淙
                                        法官  洪  佳  濱
      右正本證明與原本無異
                                              書  記  官
中      華      民      國    八十九    年      七      月    二十七    日


司法院資訊處製作；財團法人民間司法改革基金會備份。
